# 求助陈版：企业以低于市场利率融入资金，产生未确认财务费用负数，还是未实现融资收益

提问人：yinsha1003 时间：2020-06-08 17:28:00
客户单位在 2015 年接受了国开基金的投资入股，金额 6000 万元，占股 200 万股，名义为股份，但协议约定国开基金不参与管理，不分红，每年按照固定利率1.2%从公司处收取利息， 2022 年公司归还第一笔款项 3000 万元， 2027 年归还第二笔款项 3000 万元。项目组在 2016 年按照本金现值和利息现值之和确认了其他非流动资产，该金额远小于收到的款项，差额计入了未实现的融资收益。求问陈版，该金额折现过程中选择 5 年期以上国债利率进行折现是否合理？本息现值与收到款项之间的差额应该计入未实现的融资收益还是未确认的融资费用？

回答人：chenyiwei
国开基金属于政策性银行下属的基金，其以明股实债方式，以远低于市场利率的收益率向企业出资，实际上具有政府补助（贴息）的性质。根据政府补助准则第十三条规定：财政将贴息资金拨付给贷款银行，由贷款银行以政策性优惠利率向企业提供贷款的，企业可以选择下列方法之一进行会计处理：
（一）以实际收到的借款金额作为借款的入账价值，按照借款本金和该政策性优惠利率计算相关借款费用。
（二）以借款的公允价值作为借款的入账价值并按照实际利率法计算借款费用，实际收到的金额与借款公允价值之间的差额确认为递延收益。递延收益在借款存续期内采用实际利率法摊销，冲减相关借款费用。
企业选择了上述两种方法之一后，应当一致地运用，不得随意变更。
如果企业选择方法（一）则较为简单，直接按照名义利率1.2%确认利息支出，无需确认未确认融资费用或者未实现融资收益。
如果企业选择方法（二），则按市场利率的折现值与名义本金之间的差额确认为递延收益，后续冲减按市场利率和实际利率法确认的借款费用。